臺灣桃園地方法院刑事判決　　　　　　　95年度訴字第2370號
公　訴　人　臺灣桃園地方法院檢察署檢察官
被　　　告　丑○○
　　　　　　　　　　樓之5
上列被告丑○○因竊盜案件，經檢察官提起公訴（95年度偵字第
15150 號），被告丑○○於準備程序中就被訴事實為有罪之陳述
，經本院合議庭裁定就被告丑○○之部分由受命法官獨任行簡式
審判程序，茲判決如下：
    主  文
丑○○共同連續攜帶兇器毀越安全設備夜間侵入住宅竊盜，累犯
，處有期徒刑壹年陸月，扣案如附表二編號一所示之物沒收；又
竊盜，累犯，處有期徒刑肆月。應執行有期徒刑壹年捌月，扣案
如附表二編號一所示之物沒收。
    事  實
一、丑○○前曾因違反毒品危害防制條例等案件，經本院以89年
    度訴字第396 號判決判處應執行有期徒刑1 年10月（其中持
    有第1 級毒品部分判處有期徒刑6 月、持有第2 級毒品部分
    判處有期徒刑4 月、轉讓第1 級毒品部分判處有期徒刑1 年
    2 月）確定後，入監執行，於91年4 月8 日縮短刑期假釋出
    監，嗣於91年7 月29日保護管束期滿，未經撤銷假釋，其未
    執行之刑，視為已執行完畢，詎不知悔改。丑○○與丙○○
    （另行審結）共同基於意圖為自己不法所有之概括犯意聯絡
    ，連續於附表1 編號1 至18號所示時間、地點，竊取各該被
    害人所有之財物（詳細被害人姓名及遭竊財物明細，詳如附
    表1 編號1 至18號所示），得手後由丑○○分得所竊財物之
    4 成，丙○○分得所竊財物之6 成，丙○○再於其所分得之
    財物變賣後，分配新台幣（下同）1 萬元予丑○○花用。其
    中，丑○○與丙○○共同竊取如附表1 編號3 所示午○○所
    有之財物後，渠等基於意圖為自己不法所有之共同犯意聯絡
    ，由丑○○持午○○之桃園縣八德市農會提款卡1 張，於同
    日前往桃園縣八德市土地銀行之提款機等處，接續鍵入提款
    卡所附密碼，使該自動付款設備誤以為是午○○本人持該提
    款卡領款，陷於錯誤而先後交付現金共計17萬元由丑○○領
    受，丑○○及丙○○即以此不正方法得此財產上不法之利益
    。其後，丑○○另基於意圖為自己不法所有之犯意，於95年
    7 月11日下午某時許，騎車行經新竹縣湖口鄉○○村○○鄰○
    ○路370 巷1 號壬○○住處前，見該處大門未上鎖，乃徒手
    推門進入屋內，竊取壬○○之財物得手（遭竊財物明細詳如
    附表1 編號19所示）。嗣因如附表1 編號7 所示之被害人巳
    ○○發現住處遭竊後報警處理，警方自巳○○住處裝設之監
    視器錄影畫面內，見竊賊係駕駛車號4791-FN 號自小客車離
    開，而循線查知該車係由丙○○使用，遂於95年7 月3 日晚
    上8 時30分許，在桃園縣大溪鎮瑞源里番仔寮46之1 號旁查
    獲丙○○，同時在丙○○位於桃園縣大溪鎮瑞源里番仔寮46
    之1 號住處內扣得丙○○所有供其與丑○○共同行竊使用之
    改造空氣槍2 支、瓦斯鋼瓶1 大瓶、瓦斯鋼瓶3 小瓶、鋼珠
    150 顆等物，及丙○○另行持有非供其等共同行竊使用之霰
    彈12顆、改造子彈1 顆及改造掌心雷手槍1 支等物（丙○○
    所涉持有改造槍枝、子彈之犯行，另行審結）後，經丙○○
    供出如附表1 編號1 至18號所示竊盜犯行係與丑○○共犯之
    情事後，警方於95年7 月14日下午2 時許，在桃園縣大溪鎮
    南興里26鄰南興183 號內查獲丑○○。丑○○除向警方供承
    其有涉犯如附表1 編號1 至18號所示犯行外，復於警方未查
    知其所涉其他竊盜犯行前，主動供出其另有單獨涉犯如附表
    1 編號19所示犯罪，並於事後接受裁判，警方始因此查悉上
    情。
二、案經丑○○就附表1 編號19所示犯行自首，及經桃園縣政府
    警察局八德分局、大溪分局報請臺灣桃園地方法院檢察署檢
    察官偵查起訴。丑○○於準備程序中為有罪之陳述，經本院
    合議庭裁定由受命法官獨任行簡式審判程序。
    理  由
一、按被告以外之人於審判外之言詞或書面陳述，除法律有規定
    者外，不得作為證據。前項規定，於法院以簡式審判程序或
    簡易判決處刑者，不適用之，刑事訴訟法第159 條定有明文
    。查本案被告丑○○涉犯竊盜案件，經檢察官提起公訴，被
    告丑○○於準備程序中就被訴事實為有罪之陳述，經法官告
    知簡式審判程序之旨，並聽取公訴人、被告丑○○之意見後
    ，合議庭裁定由受命法官獨任進行簡式審判程序，且無刑事
    訴訟法第159條第1 項規定之適用，合先敘明。
二、經查：
  (一)如附表編號1 至18號所示犯罪事實，業據被告丑○○於警詢
    、偵查中及本院審理中坦承不諱，核與證人即共犯丙○○於
    警詢、偵查中之證述相符，並經被害人酉○○、劉幸芝、己
    ○○、午○○、戌○○、丁○○、辰○○、巳○○、寅○○
    、子○○、甲○○、癸○○、辛○○、庚○○、乙○○、未
    ○○、戊○○、卯○○等人於警詢中分別指述及其等分別出
    具之贓物認領保管單各1 紙在卷可稽，及經被害人申○○、
    林金葉於警詢中指述在卷，且有查獲贓物照片6 幀、桃園縣
    政府警察局八德分局95年7 月3 日搜索扣押筆錄1 份、查獲
    現場6 幀、被害人巳○○住處之監視器翻拍照片4 幀（見95
    年度偵字第15021 號卷第25至28、101 至156 、158 至160
    、161 至162 頁）、被告丑○○與共犯丙○○指認竊盜現場
    之照片2 幀（見95年度偵字第15150 號卷第49頁）、共犯丙
    ○○指認現場之照片25幀（見95年度偵字第15021 號卷二第
    12至15、25至29、63至66頁）附卷可稽，而被告2 人於如附
    表編號3 所示時地行竊時，遺留在現場手套1 個，經送請內
    政部警政署刑事警察局鑑定結果，認與共犯丙○○之DNA-ST
    RA型別相符，有該局95年5 月12日刑醫字第0950056487號鑑
    驗書1 紙附卷可稽。
  (二)又被告丑○○與共犯丙○○共同持以行竊之改造空氣槍2 支
    、瓦斯鋼瓶1 大瓶、瓦斯鋼瓶3 小瓶、鋼珠1 批等物業經扣
    押在案，上開改造瓦斯槍2 支經送請內政部警政署刑事警察
    局鑑定結果，其中1 支槍枝（槍枝管制編號為桃警鑑000000
    0000號）係空氣槍，以小型二氧化碳高壓鋼瓶內氣體為發射
    動力，可發射直徑約6 厘米之彈丸，經實際裝填直徑約6 厘
    米之彈丸試射3 顆，測試結果之單位面積動能分別為16.19
    、15.87 、15.56 （焦耳/ 平分公分）（未達內政部警政署
    刑事警察局及日本科學警察研究所以活豬射擊測試之足以穿
    入豬隻皮肉層之單位面積動能），另1 支槍枝（槍枝管制編
    號為桃警鑑0000000000號）係空氣槍，以彈匣內填充氣體為
    發射動力，可發射直徑約6 厘米之彈丸，經實際裝填直徑約
    6 厘米之彈丸試射3 顆，測試結果之單位面積動能分別為2.
    62、2.37、2.37（焦耳/ 平分公分）（未達內政部警政署刑
    事警察局及日本科學警察研所以活豬射擊測試之足以穿入豬
    隻皮肉層之單位面積動能）、送驗瓦斯鋼瓶1 大瓶為市售填
    充氣體式鋼瓶、瓦斯鋼瓶3 小瓶為市售小型二氧化碳高壓鋼
    瓶、鋼珠為直徑6 厘米之鋼珠等情，有桃園縣政府警察局95
    年8 月4 日桃警鑑字第0950008298號槍彈鑑定書1 紙附卷（
    見95年度偵字第18249 號卷第13至18頁）可參，被告丑○○
    確有與共同被告丙○○共同持用上開改造空氣槍及瓦斯鋼瓶
    、鋼珠等物行竊，業據被告丑○○供承在卷，核與共犯丙○
    ○於警詢、偵查中之證述相符。
  (三)此外，被告丑○○與共同丙○○於附表1 編號3 所示時地，
    竊得被害人午○○所有之桃園縣八德市農會提款卡後，復基
    於意圖為自己不法所有之共同犯意聯絡，由被告丑○○於同
    日持上開提款卡前往桃園縣八德市土地銀行等處之提款機共
    2 、3 處，接續鍵入提款卡內附之密碼後，致自動提款機誤
    信是被害人午○○本人持卡提款，因而陷於錯誤，接續交付
    現金共計17萬元予被告丑○○領受，供渠等花用乙節，亦據
    被告丑○○坦認在卷，核與共犯丙○○於檢察官95年10月23
    日訊問中之證述相符，並經被害人午○○指述在卷，是以，
    此部分被告丑○○所涉共同以不正方法使用自動付款設備取
    得他人之物罪，亦堪認定。
  (四)再者，如附表1 編號19所示犯罪事實，業據被告丑○○於警
    詢、偵查中及本院審理中坦承不諱，核與被害人壬○○於警
    詢中之指述相符，並有被害人壬○○出具之贓物認領保管單
    1 紙附卷可稽，互核相符，是被告丑○○就此部分之自白，
    亦屬真實，洵堪採信。
  (五)綜上所述，被告丑○○於警詢、偵查中及本院審理中所為關
    於本案犯行之任意性自白，均與事實相符，洵堪採信。是本
    案事證明確，被告丑○○之犯行均堪認定，應予依法論科。
三、查被告丑○○涉犯如附表1 編號1 至18號所示犯行後，刑法
    於94年2 月2 日修正公布，於95年7 月1 日施行。按行為後
    法律有變更者，適用行為時之法律，但行為後之法律有利於
    行為人者，適用最有利於行為人之法律，修正後刑法第2 條
    第1 項定有明文。刑法第2 條本身雖經修正，但刑法第2 條
    既屬適用法律之準據法，本身尚無比較新舊法之問題，應一
    律適用裁判時之修正後刑法第2 條規定以決定適用之刑罰法
    律，核先敘明。又以本次刑法修正之比較新舊法，應就罪刑
    有關之共犯、未遂犯、想像競合犯、牽連犯、連續犯、結合
    犯，以及累犯加重、自首減輕暨其他法定加減原因（如身分
    加減）與加減例等一切情形，綜其全部罪刑之結果而為比較
    ，如新舊法處罰之輕重相同，即無比較適用之問題，即無刑
    法第2 條第1 項之適用，應依一般法律適用原則適用法律（
    以上參考最高法院刑事庭95年度第8 次、第21次會議決議及
    同院24年上字第4634號、24年上字第5292號、27年上字第26
    15號判例意旨）。經查，被告行為後，關於刑法第320 條第
    1 項竊盜罪之法定罰金刑部分，其法定刑所得科或併科之罰
    金為5 百元以下罰金，而同法第339 條之2 之法定罰金刑部
    分，其法定刑所得科或併科之罰金為1 萬元以下罰金，據修
    正後刑法第33條第5 款所定「主刑之種類如下：五、罰金：
    新臺幣一千元以上，以百元計算之」之規定，上開2 罪名於
    修正後得科或併科之罰金刑最低均為新臺幣1 千元；然依被
    告行為時之刑法第33條第5 款規定之罰金最低額1 元計算，
    故上開2 罪名於修正前所得科或併科罰金刑最低額均為銀元
    1 元，若逕依刑法施行法第1 條之1 第1 項、第2 項規定換
    算為新臺幣後，其最低額僅為新臺幣3 元。因此，比較上述
    修正前、後之刑罰法律，自以被告行為時關於刑法第33 條
    第5 款之規定較有利於被告。又被告行為後，刑法第55條關
    於牽連犯之規定及同法第56條關於連續犯之規定均於95年01
    月07日該次修正廢除，準此，本件關於被告連續竊盜之行為
    ，依修正前刑法第56條之規定，被告應構成竊盜罪之連續犯
    ，並得加重其刑，而被告於附表編號3 所示時地竊盜後又持
    被害人之提款卡盜領存款，依修正前刑法第55條規定，應構
    成牽連犯，從一重之加重竊盜罪處斷；修正後之刑法既將牽
    連犯、連續犯之規定廢除，被告之上開行為並無接續犯或包
    括一罪之情形，除其先後多次竊盜犯行，各獨立成罪，應分
    論併罰外，其就如附表編號3 所示竊盜犯行與以不正方法使
    用自動付款設備取得財物之犯行間，亦各獨立成罪，應分論
    併罰。是經比較新舊法結果，以修正前之刑法第55條、第56
    條規定較有利於被告。從而，揆諸前揭最高法院決議及修正
    後刑法第2 條第1 項前段、後段規定之「從舊從輕原則」，
    就被告丑○○所犯如附表編號1 至18號所示犯行，自應適用
    被告行為時之法律即修正前刑法之相關規定予以論處。
四、論罪科刑：
  (一)核被告丑○○就附表1 編號9 、12、15、18、19號所為，係
    犯刑法第320 條第1 項之竊盜罪，就附表1 編號1 、5 、6
    、7 、13號所為，係犯刑法第321 條第1 項第2 、3 款之攜
    帶兇器毀壞門扇竊盜罪，就附表1 編號2 所為，係犯刑法第
    3 21條第1 項第2 、3 款之攜帶兇器毀壞門扇竊盜罪，就附
    表1 編號3 所為，係犯刑法第321 條第1 項第2 款之踰越安
    全設備竊盜罪及同法第339 條之2 第1 項之以不正方法由自
    動付款設備取得他人之物罪，就附表1 編號8 、10號所為，
    係犯刑法第321 條第1 項第2 款之踰越安全設備竊盜罪，就
    附表1 編號4 所為，係犯刑法第321 條第1 項第1 、2 、3
    款之攜帶兇器毀壞門扇夜間侵入住宅竊盜罪，就附表1 編號
    11、14號所為，係犯刑法第321 條第1 項第3 款之攜帶兇器
    竊盜罪，就附表1 編號16所為，係犯攜帶兇器毀越安全設備
    夜間侵入住宅竊盜罪，就附表1 編號17所為，係犯刑法第
    321 條第1 項第2 、3 款之攜帶兇器毀越安全設備竊盜罪。
  (二)被告丑○○與共犯丙○○就附表1 編號1 至18號所示各次竊
    盜及加重竊盜犯行間，有犯意聯絡及行為分擔，各應論以共
    同正犯。
  (三)被告丑○○與共同丙○○於附表1 編號3 所示時地，竊得被
    害人午○○所有之桃園縣八德市農會提款卡後，即由被告丑
    ○○於同日持上開提款卡前往桃園縣八德市土地銀行等處之
    提款機共2 、3 處，以鍵入密碼方式共提領現金17萬元乙節
    ，係於密接時地，利用同一犯罪機會，多次以不正方法由自
    動付款設備取得他人之物，侵害同一被害人之法益，應為接
    續犯之實質上一罪關係，只論以1 罪。
  (四)又被告丑○○於95年7 月1 日前所犯如附表1 編號1 至18號
    所示共同竊盜及共同加重竊盜犯行，均時間緊接，方法相同
    ，觸犯構成要件相同之罪名，顯係基於概括犯意為之，為連
    續犯，應依修正前刑法第56條規定論以情節最重（因被告丑
    ○○與共犯丙○○2 人係沿被害人未○○住處隔壁之水塔爬
    上2 、3 樓後，由共犯丙○○持扣案空氣槍破壞被害人未○
    ○住處3 樓窗戶之鐵條，及開槍射擊破壞窗戶玻璃後，將窗
    戶打開，再與被告丑○○一同入內行竊，危險性最高）之刑
    法第321 條第1 項第1 、2 、3 款之共同攜帶兇器毀越安全
    設備夜間侵入住宅罪1 罪，並應加重其刑。
  (五)又被告丑○○就其所犯共同攜帶兇器毀越安全設備夜間侵入
    住宅竊盜罪與以不正方法由自動付款設備取得他人之物罪間
    ，有方法、結果之牽連關係，應依修正前刑法第55條牽連犯
    之規定從1 重之共同攜帶兇器毀越安全設備夜間侵入住宅竊
    盜罪處斷。
  (六)再被告丑○○所犯共同攜帶兇器毀越安全設備夜間侵入住宅
    竊盜罪與如附表1 編號19所示竊盜罪間，犯罪個別，顯係基
    於個別犯意為之，應予分論併罰。
  (七)另被告丑○○前曾受如事實欄一所載罪刑宣告及刑之執行完
    畢情形，有臺灣高等法院被告前案紀錄表1 紙附卷可參，其
    於有期徒刑執行完畢後5 年內，再犯本件有期徒刑以上之刑
    之罪，均為累犯，應依刑法第47條第1 項規定遞加重其刑。
  (八)如附表1 編號19所示竊盜犯行，雖經被害人壬○○於發現遭
    竊之95年7 月11日晚上9 時前往新竹縣警察局竹北分局湖鏡
    派出所報案，但不知何人所為，嗣經警方查獲被告丑○○，
    經被告丑○○坦承其有於如附表1 編號19所示時地竊取被害
    人壬○○之財物後，警方通知被害人壬○○到場指認，被害
    人壬○○亦僅能指認警方在被告丑○○住處內尋獲之PSP 掌
    上遊戲機1 台為其遭竊之物，不知何人所竊等語在卷（見95
    年度偵字第18249 號卷一第245 至248 頁）。觀諸被害人壬
    ○○於遭竊盜後之報案內容，未明確指出下手實施犯罪之人
    或可疑跡證，以供警方偵辦，而被告丑○○則於95年7 月19
    日為警借提後，在未經職司偵查權限之人員查悉該次犯罪前
    ，主動供出其所為竊盜犯行，並帶同警方前往竊盜地點查證
    ，並於事後接受裁判乙節，業據被告丑○○供述在卷，此觀
    諸被告丑○○95年7 月19日警詢筆錄之記載即明（見95年度
    偵字第15150 號卷第52至53頁），是以，被告丑○○所述其
    就附表1 編號19所示竊盜犯行有自首等語，尚值採信。故被
    告丑○○所犯如附表1 編號19所示該次犯行，合於刑法第62
    條第1 項之自首要件，爰依法減輕其刑，並先遞加後減之。
  (九)爰審酌被告丑○○與共同被告丙○○共犯如附表1 編號1 至
    18號所示18件加重竊盜罪及被告丑○○單獨犯如同表編號19
    所示1 件竊盜罪之動機及目的係為竊取他人財物供己花用、
    被告丑○○連續涉犯竊盜犯行之手段係各以如附表所示方式
    為之、其犯行對被害人造成之損害非輕、其智識程度為國中
    肄業、家庭生活狀況為已婚，育有1 名2 歲幼子、入監前之
    職業為木工，平均月薪約27,000元及被告丑○○犯罪後始終
    坦承不諱，犯後態度良好等一切情狀，量處如主文所示之刑
    ，並定其應執行之刑，以示懲儆。
五、扣案如附表2 編號1 所示改造空氣槍2 支、瓦斯鋼瓶1 大瓶
    、瓦斯鋼瓶3 小瓶、鋼珠150 顆等物係共犯丙○○所有，供
    其與被告丑○○共同涉犯如附表1 編號1 、2 、7 、13、16
    、17號所示各次加重竊盜犯行使用之物，為共同被告丙○○
    所有供其等共同犯罪使用之物，業經被告丑○○於本院審理
    中供承不諱，核與共犯丙○○於警詢、偵查中之證述相符，
    爰依刑法第38條第1 項第2 款規定，併予宣告沒收之。至被
    告丑○○共犯如附表1 編號4 、5 、6 、11、14號號所示加
    重竊盜犯行時使用之一字型起子1 支，為共犯丙○○所有之
    物，未經扣案，被告丑○○亦稱該一字型起子不知現在何處
    等語在卷，足可認該一字型起子業已滅失，為免執行困難，
    爰認無併予宣告沒收之必要。另扣案如附表2 編號2 所示剪
    刀1 支、棍子1 根等物，為共犯丙○○為警查獲之際用以反
    抗警方之拘捕所用之物，至改造掌心雷手槍1 支、改造子彈
    1 顆（業經試射完罄）、霰彈12顆等物，為共犯丙○○另行
    持有，非供本案共同竊盜犯行使用之物乙節，業據被告丑○
    ○陳明在卷，與共犯丙○○於警詢、偵查中之證述相符，是
    以，上開剪刀、棍子、改造掌心雷手槍、改造子彈、霰彈等
    物，均非被告丑○○或共犯丙○○所有，供渠等2 人共犯如
    附表1 編號1 至18號所示犯行使用或被告丑○○單獨用以犯
    同表編號19所示犯行使用之物，即不得併予宣告沒收，附此
    敘明。
據上論斷，應依刑事訴訟法第273 條之1 第1 項、第299 條第1
項前段，修正後刑法第2 條第1 項前段，刑法第28條、第321 第
1 項第1 款、第2 款、第3 款、第339 條之2 第1 項、第47條第
1 項，修正前刑法第56條、第55條、第38條第1 項第2 款，刑法
施行法第1 條之1 第1 項、第2 項但書，判決如主文。
本案經檢察官施宣旭到庭執行職務。
中　　華　　民　　國　　96　　年　　1 　　月　　12　　日
                  刑事第九庭      法  官  胡芷瑜
以上正本證明與原本無異。
如不服本判決，應於判決送達後10日內向本院提出上訴狀（應附
繕本），上訴於臺灣高等法院。
                                  書記官  張懿昀
中　　華　　民　　國　　96　　年　　1 　　月　　12　　日
附表1 （竊盜犯罪事實明細表）
┌──┬──────┬───┬────────┬──────────────┬────┐
│編號│時間/地點   │被害人│行為方式        │所得財物                    │涉犯法條│
├──┼──────┼───┼────────┼──────────────┼────┤
│1   │95年5月30日 │酉○○│由丙○○持扣案空│養鴿書籍1 本、行動電話2 具、│共犯刑法│
│    │中午12時許，│劉幸芝│氣槍發射鋼珠，破│黑色皮夾1 只、中外錢幣39枚、│第321 條│
│    │在桃園縣平鎮│夫妻  │壞被害人住處4 樓│存摺1 本、耳環數對、戒指數枚│第1項第2│
│    │市平鎮里7 鄰│      │之大門玻璃後，將│、GUCCI 牌皮包1 只，洋酒4 瓶│、3 款之│
│    │新光路3 段15│      │該門打開，再與曾│、存錢筒1 個 (內有現金數千元│攜帶兇器│
│    │2 之1 號    │      │家祺一起入內行竊│)、家用音響喇叭1 對、小孩出 │毀壞門扇│
│    │            │      │，及以被害人放置│生紀念牌l 塊、男用手錶2 只、│竊盜罪  │
│    │            │      │在屋內之汽車鑰匙│女用手錶1 只、鑰匙1 串、玉佩│        │
│    │            │      │，竊取車號5U-079│3 塊、手提帶2 只、雨傘1 支、│        │
│    │            │      │0 號自小客車1 台│玉手鐲1 只、車號5U-0790 號自│        │
│    │            │      │（無故侵入住宅及│小客車1 輛 (內有備胎1 個、小│        │
│    │            │      │毀損部分均未據告│型千斤頂1 個、音響主機1 台、│        │
│    │            │      │訴，亦未經起訴）│12 片 換片箱1 個、喇叭4 個、│        │
│    │            │      │                │電瓶接線1 組、車用吸塵器1 個│        │
│    │            │      │                │、旅遊手冊l 套、回數票30張、│        │
│    │            │      │                │零錢約1 千元)（ 價值共計20萬│        │
│    │            │      │                │元）（除養鴿書籍1 本、行動電│        │
│    │            │      │                │話2 支、黑色皮夾1 只、中外錢│        │
│    │            │      │                │幣39枚、電瓶接電線1 組、備胎│        │
│    │            │      │                │1 個、車用吸塵器1 個、家用音│        │
│    │            │      │                │響喇叭1 對、旅遊手冊空盒1 個│        │
│    │            │      │                │、小孩出生紀念牌1 個、小型千│        │
│    │            │      │                │斤頂1 個、玉手鐲1 只、男用手│        │
│    │            │      │                │錶2 只、女用手錶1 只、鑰匙1 │        │
│    │            │      │                │串、玉佩3 塊、手提袋2 只、雨│        │
│    │            │      │                │傘1 支等物已領回外，其餘物品│        │
│    │            │      │                │未尋回）                    │        │
├──┼──────┼───┼────────┼──────────────┼────┤
│2   │95年4 月11日│己○○│由丙○○持扣案空│MP31台、手錶2 只、項鍊1 條、│共犯刑法│
│    │某時許，在桃│      │氣槍敲破被害人住│錄音機l 台、皮包1 個、DVD 放│第321 條│
│    │園縣新屋鄉九│      │處後門之玻璃，伸│影機l 台、歌曲光碟片l 片、無│第1 項第│
│    │斗村52-17 號│      │手入內將該門打開│線電對講機2 台、玉珮1 塊、紀│2 、3 款│
│    │            │      │後，與丑○○一起│念幣5 杖、硬幣18枚、紀念鈔票│之攜帶兇│
│    │            │      │入內行竊（無故侵│15張、VCD 光碟片l 袋50片裝、│器毀壞門│
│    │            │      │入住宅及毀損部分│望遠鏡l 台、照相機3 台、電鑽│扇竊盜罪│
│    │            │      │均未據告訴，亦未│l 支、精工錶l 只、聖大保羅女│        │
│    │            │      │經起訴）        │錶l 只（價值共計37,480元）  │        │
│    │            │      │                │（除紀念鈔、VCD 光碟片、望遠│        │
│    │            │      │                │鏡、照相機、電鑽、精工表及聖│        │
│    │            │      │                │大保羅女表外，其餘均已領回）│        │
├──┼──────┼───┼────────┼──────────────┼────┤
│3   │95年4 月11日│午○○│丙○○、丑○○徒│現金65,000元、筆記型電腦l 台│共犯刑法│
│    │某時許之日間│      │手推開被害人住處│、數位相機1 台、木雕古董1 個│第321 條│
│    │，在桃園縣新│      │2 樓浴室之窗戶後│、集郵冊4 本、八德市農會提款│第1 項第│
│    │屋鄉新屋村14│      │，踰越窗戶入屋行│卡1 張、價值約10萬元之金飾1 │2 款踰越│
│    │鄰新屋11-1號│      │竊（無故侵入住宅│批（以上物品未尋回）        │安全設備│
│    │            │      │部分未據告訴，亦│胸針6 只、髮晶戒指1 只、水晶│竊盜罪  │
│    │            │      │未經起訴）      │墜子3 只、黃水晶項鍊1 條、玉│        │
│    │            │      │                │石5 顆、璧璽1 條、石藝吊飾2 │        │
│    │            │      │                │條、仿珍珠項鍊1 條、各式外國│        │
│    │            │      │                │錢幣99枚、手提包1 只、皮夾2 │        │
│    │            │      │                │只、玉石項鍊2 條（以上物品已│        │
│    │            │      │                │領回，價值共計33,200元）    │        │
├──┼──────┼───┼────────┼──────────────┼────┤
│4   │95年4 月19日│戌○○│由丙○○持一字型│男用手錶1 只、女用手錶1 只、│共犯刑法│
│    │晚上8 時許，│      │起子破壞鐵門門鎖│男用頸鍊1 條、玉環1 只、玉佩│第321 條│
│    │在桃園縣蘆竹│      │後，打開鐵門，再│2 個、水晶項鍊1 條、皮夾2 只│第1 項第│
│    │鄉蘆竹村17鄰│      │與丑○○一起入內│、胎毛筆盒1 個、打火機1 個、│1 、2 、│
│    │富國路3 段  │      │行竊（毀損部分未│口紅筆1 支、鑰匙3 串、男用戒│3 款之攜│
│    │1249-1號    │      │據告訴，亦未經起│指5 枚、手鍊3 條、項鍊1 條、│帶兇器毀│
│    │            │      │訴）            │手機電池4 個（上開物品價值共│壞門扇夜│
│    │            │      │                │計37,960元，均已領回）      │間侵入住│
│    │            │      │                │胎毛筆1枝 、金飾、水晶印章、│宅竊盜罪│
│    │            │      │                │存摺、地契、保單、皮包、皮夾│        │
│    │            │      │                │、吹風機、鬧鐘、筆記型電腦（│        │
│    │            │      │                │上開物品均未尋回）          │        │
├──┼──────┼───┼────────┼──────────────┼────┤
│5   │95年4 月24日│丁○○│由丙○○持一字型│身分證1 張、印鑑章1 顆、郵局│共犯刑法│
│    │下午某時許，│      │起子撬開被害人住│、第一銀行及農會之存摺各1 本│第321 條│
│    │在桃園縣新屋│      │處前門喇叭鎖及電│、護照1 本、第一銀行定存單及│第1 項第│
│    │鄉九斗村8 鄰│      │動門控制鐵盒後，│貸款資料1 份、鑰匙15串、金飾│2 、3 款│
│    │上青埔50-12 │      │將門打開，再與曾│6 兩、瑪瑙手環1 只、瑪瑙項鍊│之攜帶兇│
│    │號          │      │家祺入內行竊（無│墜子1 只、玉鐲3 只、石藝項鍊│器毀壞門│
│    │            │      │故侵入住宅及毀損│2 條（除石藝項鍊2 條及鑰匙8 │扇竊盜罪│
│    │            │      │部分均未據告訴，│串已領回外，其餘物品未尋回）│        │
│    │            │      │亦未經起訴）    │                            │        │
├──┼──────┼───┼────────┼──────────────┼────┤
│6   │95年5 月10日│辰○○│由丙○○持一字型│金飾重約5 兩、手錶2 支、電腦│共犯刑法│
│    │下午5 時許，│      │起子撬開被害人住│主機2 台、數位相機l 台、手機│第321 條│
│    │在桃園縣楊梅│      │處之鐵門控制盒，│2 支、充電器1 個、現金3 萬3 │第1 項第│
│    │鎮高榮里北高│      │破壞鐵門後，共同│千元、鑽戒5 枚、珠寶1 只、玉│2 、3 款│
│    │山頂6- 1號  │      │入內行竊（無故侵│手環1 只、瑪瑙1 只、電表工具│之攜帶兇│
│    │            │      │入住宅及毀損部分│箱1 個（價值共30萬元）（已領│器毀壞門│
│    │            │      │均未據告訴，亦未│回電表工具箱、珠寶空盒、手錶│扇竊盜罪│
│    │            │      │經起訴）        │、瑪瑙、玉手環、五型珠，其餘│        │
│    │            │      │                │物品均未尋回）              │        │
├──┼──────┼───┼────────┼──────────────┼────┤
│7   │95年5 月24日│巳○○│由丙○○持扣案空│金飾重約5 兩、電腦主機2 台、│共犯刑法│
│    │中午12時35分│      │氣槍打破被害人住│數位相機l 台、床頭音響l 組、│第321 條│
│    │許，在桃園縣│      │處1 樓側門之鐵門│手錶1 支、電腦喇叭l 組、洗車│第1 項第│
│    │大溪鎮仁善里│      │後，再與丑○○一│機1 組、球鞋l 雙、皮鞋I 雙、│2 、3 款│
│    │新光路38號  │      │起入內行竊（無故│除濕機l 台、汽車主機音響l 組│之攜帶兇│
│    │            │      │侵入住宅及毀損部│、手機3 支、牛仔褲10餘件、茶│器毀壞門│
│    │            │      │分均未據告訴，亦│葉10餘包（價值共計30餘萬元）│扇竊盜罪│
│    │            │      │未經起訴）      │（除床頭音響、球鞋、皮鞋、電│        │
│    │            │      │                │腦喇叭、洗車機已領回外，其餘│        │
│    │            │      │                │物品均未尋回）              │        │
├──┼──────┼───┼────────┼──────────────┼────┤
│8   │95年6 月間某│寅○○│丙○○與丑○○一│釣竿3 支、捲線器2 個（價值共│共犯刑法│
│    │日之日間，在│      │起攀爬被害人住處│計1萬元）                   │第321 條│
│    │桃園縣蘆竹鄉│      │之圍牆，踰越安全│（除釣竿1 支已領回外，其餘物│第1 項第│
│    │中福村6 鄰大│      │設備入內後，在庭│品均未尋回）                │2 款踰越│
│    │興四街61巷28│      │院內行竊（無故侵│                            │安全設備│
│    │號          │      │入住宅部分未據告│                            │竊盜罪  │
│    │            │      │訴，亦未經起訴）│                            │        │
│    │            │      │                │                            │        │
├──┼──────┼───┼────────┼──────────────┼────┤
│9   │95年6 月初某│申○○│丙○○、丑○○見│皮包1 只 (內有現金8 千元、手│共犯刑法│
│    │日，在桃園縣│      │停放路旁之車號KA│機2 支、手錶1 只, 存摺2本、 │第320 條│
│    │八德市○○路│      │-3642 號自小客車│信用卡2 張、大門遙控鎖l 只、│第1 項之│
│    │1360巷路旁  │      │未上鎖，乃共同進│鑰匙數串、項鍊)（ 上開物品均│普通竊盜│
│    │            │      │入車內徒手行竊  │未尋回）                    │罪      │
├──┼──────┼───┼────────┼──────────────┼────┤
│10  │95年6 月2 日│子○○│被害人住處2 樓門│數位相機2 台、手機2 支、手錶│共犯刑法│
│    │下午4 時30分│      │窗未鎖，丙○○、│3 支、金項鍊1 條、金戒指1 枚│第321 條│
│    │許，在桃園縣│      │丑○○自旁邊樹上│、玉墜1 只、手鍊1 條、項鍊1 │第1 項第│
│    │平鎮市○○路│      │爬入被害人住處2 │條、台胞證1 張、存摺1 本（除│2 款之踰│
│    │103 巷20號  │      │樓，踰越安全設備│手機1 支、手錶3 支、玉墜1 只│越安全設│
│    │            │      │入內行竊（無故侵│、手鍊1 條、項鍊1 條已領回外│備竊盜罪│
│    │            │      │入住宅部分未據告│，其餘物品均未尋回）        │        │
│    │            │      │訴，亦未經起訴）│                            │        │
├──┼──────┼───┼────────┼──────────────┼────┤
│11  │95年6 月間某│甲○○│丙○○持一字型起│氣動式打蠟機2 台、電動式打蠟│共犯刑法│
│    │日上午10時許│      │子撬開被害人放在│機l 台、洗車藥水5 桶、汽車用│第321 條│
│    │，在桃園縣桃│      │該處門外之鐵櫃後│蠟5 罐、扳手等小工具數支    │第1 項第│
│    │園市○○路l │      │，竊取鐵櫃內之物│（除氣動式打蠟機2 台、電動式│3 款之攜│
│    │段4311號「車│      │品，丑○○在外把│打蠟機1 台已領回外，其餘物品│帶兇器竊│
│    │宜購優質車廣│      │風（毀損部分未據│均未尋回）                  │盜罪    │
│    │場」        │      │告訴，未經起訴）│                            │        │
├──┼──────┼───┼────────┼──────────────┼────┤
│12  │95年6月21日 │癸○○│丙○○與丑○○見│女用皮包16只、毛巾12條、紀念│共犯刑法│
│    │上午6 時許，│      │被害人住處後門未│幣1 盒、老花眼鏡l 副、相框1 │第320 條│
│    │在桃園縣平鎮│      │上鎖，即徒手推門│個、紀念幣l 組、女用手錶2 支│第1 項之│
│    │市福林里4 鄰│      │入屋行竊（無故侵│、玉鐲4 只、女用項鍊9 條、女│普通竊盜│
│    │山子頂12-3號│      │入住宅部分未據告│戒指3 只（上開物品均已領回）│罪      │
│    │            │      │訴，亦未經起訴）│                            │        │
├──┼──────┼───┼────────┼──────────────┼────┤
│13  │95年6 月24日│辛○○│由丙○○持扣案空│白金項鍊1 條、白金戒指2 個、│共犯刑法│
│    │下午1 時許，│      │氣槍打破被害人住│手提包5 只、肩背包1 只、石藝│第321 條│
│    │在桃園縣桃園│      │處後門之玻璃，毀│項鍊3 條、木質珠寶盆、國際牌│第1 項第│
│    │市○○○街  │      │壞門扇後，將門打│MP3 隨身聽1 台、三菱除濕機1 │2 、3 款│
│    │127 號      │      │開，再與丑○○一│台、NIKON 牌相機及望遠鏡、桌│攜帶兇器│
│    │            │      │起入內行竊（無故│上型電腦1 台、筆記型電腦各1 │毀壞門扇│
│    │            │      │侵入住宅及毀損部│台、吳菊芬、楊杏芙2 人之台灣│竊盜罪  │
│    │            │      │分均未據告訴，亦│護照及美國護照各1 本、美國綠│        │
│    │            │      │未經起訴）      │卡、台胞證、美國社會安全卡各│        │
│    │            │      │                │1張、 美金1,500 元、人民幣1,│        │
│    │            │      │                │000 元、現金5,000 元、黃金項│        │
│    │            │      │                │鍊1 條、40G 隨身硬碟1 只、楊│        │
│    │            │      │                │秀蜜汽車行照及駕照各1 張、GU│        │
│    │            │      │                │CCL 手錶1 只、鑽戒l 只（除白│        │
│    │            │      │                │金項鍊、白金戒指、手提包、肩│        │
│    │            │      │                │背包、石藝項鍊、珠寶盒、MP3 │        │
│    │            │      │                │隨身聽及除濕機已領回外，其餘│        │
│    │            │      │                │物品均未尋回）              │        │
├──┼──────┼───┼────────┼──────────────┼────┤
│14  │95年6 月27日│庚○○│由丙○○持一字型│皮夾1 只 (內有被害人之身分證│共犯刑法│
│    │上午8 時許，│      │起子破壞副駕駛座│、汽機車駕照、健保卡、萬泰銀│第321 條│
│    │在桃園縣桃園│      │車門之門鎖後入內│行現金卡、華南銀行現金卡、中│第1 項第│
│    │市○○路417 │      │行竊，丑○○在外│華商銀麥可現金卡各1 張及現金│3 款之攜│
│    │號旁停放之車│      │把風（毀損部分未│1萬 元)、 阿波羅省電燈管1 組│帶兇器竊│
│    │號6N-2801 號│      │據告訴，亦未經起│（價值共計14,000元）（已領回│盜罪    │
│    │自小客車內  │      │訴）            │行照、皮夾、省電燈管，其餘物│        │
│    │            │      │                │品未尋回）                  │        │
├──┼──────┼───┼────────┼──────────────┼────┤
│15  │95年6月27日 │乙○○│丙○○、丑○○趁│女用錶4只、懷錶l只、天珠l條 │共犯刑法│
│    │下午1 時許，│      │被害人之住處l 樓│、計算機l 台、價值約1 萬元之│第320 條│
│    │在桃園縣蘆竹│      │大門未上鎖，而共│禮卷及旅遊卷、運動錶l 只、木│第1 項之│
│    │鄉蘆竹村16鄰│      │同入屋行竊（無故│頭章l 顆、音樂盒1 個、零錢包│普通竊盜│
│    │154-2 號    │      │侵入住宅部分未據│1 個、冰晶項鍊1 條、玉鐲l 只│罪      │
│    │            │      │告訴，亦未經起訴│（除女用手錶3 只外，其餘物品│        │
│    │            │      │）              │均已領回）                  │        │
├──┼──────┼───┼────────┼──────────────┼────┤
│16  │95年6 月29日│未○○│丙○○、丑○○一│皮夾3 只 (內有身分證、健保卡│共犯刑法│
│    │晚上11時許，│      │起由被害人住處隔│、提款卡、信用卡各1 張及現金│第321 條│
│    │在桃園縣龍潭│      │壁之水塔爬上2 樓│1 千餘元)、 駕照2 張、行照1 │第1 項第│
│    │鄉上林村中原│      │、3 樓後，由邱龍│張、戶口名簿3 本、存摺4 本、│1、2、3 │
│    │路一段174 號│      │威持扣案空氣槍破│手機2 具、回數票50餘張、電動│款之攜帶│
│    │            │      │壞被害人住處3 樓│刮鬍刀1 把、鐵門遙控器2 個、│兇器毀越│
│    │            │      │窗戶之鐵條，及射│女用錶1 只、珍珠項鍊1 條、耳│安全設備│
│    │            │      │擊破壞窗戶玻璃後│環1 對、胸針l 支、小孩健保手│夜間侵入│
│    │            │      │，將窗戶打開，再│冊1本、照片、卡通存錢筒1 個 │住宅竊盜│
│    │            │      │與丑○○一起入內│（除女用手錶1 支、珍珠項鍊1 │罪      │
│    │            │      │行竊（毀損部分未│條、卡通存錢筒1個、身分證1張│        │
│    │            │      │據告訴及起訴）  │已領回外，其餘物品均未尋回）│        │
├──┼──────┼───┼────────┼──────────────┼────┤
│17  │95年6 月20日│戊○○│由丙○○持扣案空│黑色手提袋2 只、桌巾布1 塊、│共犯刑法│
│    │下午6 時許前│      │氣槍打破被害人住│按摩機1 台、磁碟片2 塊、米色│第321 條│
│    │之日間，在桃│      │處後面窗戶玻璃後│皮包1 只、手錶8 支、手鍊2 條│第1 項第│
│    │園縣龍潭鄉五│      │，將窗戶打開，再│、項鍊39條、白玉瓶1 個、電腦│2 、3 款│
│    │福街305 巷98│      │與丑○○一起入內│磁碟機2 台、電腦硬碟機5 台、│之攜帶兇│
│    │號          │      │行竊（無故侵入住│電腦軟碟機1 台、灰色皮夾1 只│器毀越安│
│    │            │      │宅及毀損部分均未│、黑色皮夾1 只、粉紫色手提帶│全設備竊│
│    │            │      │據告訴，亦未經起│1 個、手提電腦1 台、CD隨身聽│盜罪    │
│    │            │      │訴）            │1 台、MP3 隨身聽2 台、豹紋皮│        │
│    │            │      │                │包1 只、手機2 支、外幣硬幣  │        │
│    │            │      │                │103 枚、雅方緊膚霜1 罐、復古│        │
│    │            │      │                │留聲機1 台、手環12對、手鐲4 │        │
│    │            │      │                │個、胸針9 個、銀製手環l 只、│        │
│    │            │      │                │戒指2 只、耳環1 只、手提包2 │        │
│    │            │      │                │只（以上物品均已領回）      │        │
│    │            │      │                │LV牌皮包2 只、BURBERRY牌皮包│        │
│    │            │      │                │2 只、CHANEL牌皮包l 只、    │        │
│    │            │      │                │HERMIS牌皮包1 只、價值10萬元│        │
│    │            │      │                │之純金首飾1 組、萬寶龍鋼筆l │        │
│    │            │      │                │支、CHANEL牌皮帽1 頂、容量  │        │
│    │            │      │                │30G 之筆記型電腦硬碟1 台（以│        │
│    │            │      │                │上物品未尋回）              │        │
│    │            │      │                │（被竊物品價值共計35萬元）  │        │
├──┼──────┼───┼────────┼──────────────┼────┤
│18  │95年6 月23日│卯○○│丙○○、丑○○見│BOSJOBSY-200電焊機1 台、漢特│共犯刑法│
│    │上午8 時許，│      │被害人工廠旁之小│威S168 電鈷1 台、漢特威T-2OO│第320 條│
│    │在桃園縣八德│      │門未上鎖，乃徒手│&P40 三合一焊機l台、漢特威TI│第1 項之│
│    │市○○街112 │      │推門入內行竊（無│G250P 氬焊機1 台、漢特威P-80│普通竊盜│
│    │號之工廠    │      │故侵入住宅部分未│HF切割機l 台、焊線2 捲、國際│罪      │
│    │            │      │據告訴，亦未經起│牌KX-Pl121點陣印表機1 台、EP│        │
│    │            │      │訴）            │SONCS3700 多功能事務機l 台、│        │
│    │            │      │                │HP印表機1 台、電腦主機l 台（│        │
│    │            │      │                │含鍵盤）（上開物品均已領回）│        │
├──┼──────┼───┼────────┼──────────────┼────┤
│19  │95年7 月11日│壬○○│丑○○單獨一人趁│華碩牌筆記型電腦2 台、數位相│丑○○單│
│    │下午某時許，│      │被害人住處大門未│機2 台、手機4 支、戒指2只、P│獨犯刑法│
│    │在新竹縣湖口│      │上鎖之際，徒手進│ SP 掌上遊戲機1 台（除PSP 掌│第320 條│
│    │鄉湖口村14鄰│      │入屋內行竊（無故│上遊戲機1 台已領回外，其餘物│第1 項之│
│    │湖中路370 巷│      │侵入住宅部分未據│品均未尋回）                │普通竊盜│
│    │1號         │      │告訴，未經起訴）│                            │罪      │
└──┴──────┴───┴────────┴──────────────┴────┘
附表2（扣案物明細表）
┌──┬──────────────┬───┬──────────┐
│編號│扣案物                      │所有人│是否沒收及其依據    │
├──┼──────────────┼───┼──────────┤
│1   │改造空氣槍2 支、瓦斯鋼瓶1 大│丙○○│是，因被告丑○○共同│
│    │瓶、瓦斯鋼瓶2小瓶、鋼珠150顆│      │持有該物供竊盜使用/ │
│    │                            │      │刑法第38條第1項第2款│
├──┼──────────────┼───┼──────────┤
│2   │改造掌心雷1 支、改造子彈1 顆│丙○○│否，左列物品為共犯邱│
│    │（業經鑑定試射用罄）、霰彈12│      │龍威自行持有之物，未│
│    │顆、棍子1根、剪刀1支        │      │公其與被告丑○○共同│
│    │                            │      │行竊使用            │
└──┴──────────────┴───┴──────────┘
附錄論罪科刑依據之法條：
中華民國刑法第320條（普通竊盜罪、竊佔罪）
意圖為自己或第三人不法之所有，而竊取他人之動產者，為竊盜
罪，處5 年以下有期徒刑、拘役或5 百元以下罰金。
意圖為自己或第三人不法之利益，而竊佔他人之不動產者，依前
項之規定處斷。
前二項之未遂犯罰之。
中華民國刑法第321條（加重竊盜罪）
犯竊盜罪而有左列情形之一者，處6 月以上、5 年以下有期徒刑
：
一、於夜間侵入住宅或有人居住之建築物、船艦或隱匿其內而犯
    之者。
二、毀越門扇、牆垣或其他安全設備而犯之者。
三、攜帶兇器而犯之者。
四、結夥三人以上而犯之者。
五、乘火災、水災或其他災害之際而犯之者。
六、在車站或埠頭而犯之者。
前項之未遂犯罰之。
中華民國刑法第339 條之2 （違法由自動付款設備取得他人之物
之處罰）
意圖為自己或第三人不法之所有，以不正方法由自動付款設備取
得他人之物者，處3 年以下有期徒刑、拘役或1 萬元以下罰金。
以前項方法得財產上不法之利益或使第三人得之者，亦同。
